臺灣板橋地方法院交通事件裁定　　 94年度交聲字第17號
原處分機關　交通部公路總局臺北區監理所
異　議　人
即受處分人　甲○○
上列異議人因違反道路交通管理處罰條例案件，對於交通部公路
局臺北區監理所於民國93年12月13日所為之處分（原處分案號：
北監自裁字裁40-A00000000號），聲明異議，本院裁定如下：
    主  文
異議駁回。
    理  由
一、原處分意旨略以：異議人即受處分人甲○○於民國93年7 月
    2 日7 時58分許，駕駛車號8T-2976 號自用一般小客貨車，
    行經臺北市○○路○ 段157 巷時，因「不遵守道路交通標誌
    之指示」之違規行為，經執勤員警逕行舉發，爰依道路交通
    管理處罰條例第60條第2 項第3 款規定及第63條第1項 第1
    款之規定，裁處異議人罰鍰新臺幣（下同）1800元，並記違
    規點數1 點等語。
二、異議意旨略以：本人於93年7 月2 日行經辛亥路3 段157 巷
    ，遭值勤員警拍照取締，該路口標誌、號誌標示不清，致駕
    駛人無所適從，伊分下列幾點說明：路口上方紅色標誌內標
    示：小型車禁止併入平面車道，試問所指平面車道為何？又
    早上7 點至9 點不能往基隆路，為何號誌亮綠燈，是否與標
    誌相矛盾？而早上7 點至9 點為交通尖峰期，駕駛人通過路
    口，有多少時間可以思考該遵從那個標示。另該路口即有值
    勤員警，對於前排等待併入車輛並未疏導，反而猛拍照，是
    否為爭取業績？而本人於93年12月22日再次行經該路口，發
    現標誌巳更改，是否意味之前號誌有瑕疪等語，爰依法請求
    撤銷原處分。
三、按汽車駕駛人，駕駛汽車不遵守道路交通標誌、標線、號誌
    之指示，而本章各條無處罰之規定者，處新臺幣900 元以上
    1800元以下罰鍰。道路交通管理處罰條例第60條第2項 第3
    款定有明文。次按汽車駕駛人違反第60條第2 項第3 款規定
    者，除依原條款處罰鍰外，並予記違規點數1點 ，道路交通
    管理處罰條例第63條第1 項第1 款亦定有明文。次按違反道
    路交通管理事件行為人，未依規定自動繳納罰鍰，或未依規
    定到案聽候裁決，處罰機關應於舉發違反道路交通管理事件
    通知單送達2 個月內依基準表逕行裁決之，違反道路交通管
    理事件統一裁罰基準及處理細則第44 條 第1 項亦有明文可
    循。
四、經查：
（一）本件原舉發機關臺北市政府警察局交通大隊以受處分人即
      異議人甲○○所有車牌號碼為8T-2976 號自小客車，於93
      年7 月2 日7 時58分許，行經臺北市○○路○ 段157 巷時
      ，因不遵守道路交通標誌之指示，經執勤員警拍攝相片逕
      行舉發，此有臺北市政府警察局交通警察大隊北市警交大
      字第A00000000 號舉發違反道路交通管理事件通知單（下
      稱舉發通知單）影本1 紙、現場相片1 紙附卷可稽。又該
      舉發通知單之通知聯，業於93年7 月20 日 以大宗掛號函
      件郵寄車主，並於同月28日由「高政國」代簽收在案，此
      有臺北市政府警察局交通大隊94年2 月22日北市警交大三
      字第09430403800 號函1 紙附卷足佐，原處分機關因異議
      人未依規定自動繳納罰鍰或到案聽候裁決，乃據上開舉發
      內容以異議人違反道路交通管理處罰條例第60條第2 項第
      3 款及同條例第63條第1 項第1 款之規定，於93年12月13
      日以北監自裁字裁40-A00000000號裁處罰鍰1800元，並記
      違規點數1 點，此亦有交通部公路總局臺北區監理所北監
      自裁字裁40-A00000000號裁決書等存卷足據。
（二）本件受處分人即異議人甲○○於93年7 月2 日7 時58分許
      ，駕駛8T-2976 號自用一般小客車，行經臺北市○○路○
      段處，在7 點至9 點間併入基隆路之違規事實，業據異議
      人供陳無訛，並有北市警交大字第A00000000 號舉發違反
      道路交通管理事件通知單影本乙紙及採證照片1 張附卷可
      稽，自屬實在。異議人雖執前詞提出本件異議，惟依「道
      交通標誌標線號誌設置規則」第21條規定：「標誌之有效
      範圍、限制、遵行時間、加設附牌或附加英文說明，除本
      規則已有規定外，由主管機關視實際情況定之」，則本件
      禁制標誌，標明除例假日外，於上午7 至9 時禁止小型車
      併入平面車道之規定，而限制特定時間、車種併入平面車
      道，顯有主管機關對於系爭路段依當地之實際路況、行車
      流量、交通安全之情況，而作限時、限定車種（小型車）
      之禁制標誌措施，乃屬行政機關之適法合理之行政裁量範
      圍，原則上洵非法院所得介入，故交通標誌之設置是否清
      楚便於駕駛人了解之問題，與本件異議人是否違法無涉。
      又查交通標誌、標線、號誌之指示、警告、標制等設置，
      具有公示、公信之效果，異議人為合法領有駕駛執照之人
      ，其駕駛車輛自應隨時注意各路段所設立之標誌、號誌並
      遵行之，不得以該路口燈號標示不清，或無時間思考該遵
      從何標誌而得免其責任。又異議人所提出之其他異議理由
      ，屬員警對自身角色定位及執法方法手段是否適當之問題
      ，亦與本件無涉。至於異議人雖辯稱標誌嗣後更改，是否
      意味之前號誌有瑕疪等情，縱本件交通標誌嗣後經變更屬
      實，此亦屬行政機關之適法合理之行政裁量範圍，原則上
      洵非法院所得介入，亦與本件違規行為無涉。況平面車道
      乃相對於車行地下道，此由採證照片上之標誌可明，並無
      何標示不清之情形，是異議人所辯各節，均不足採信，本
      件事證明確，異議人之違規行為堪以認定。從而，原處分
      機關依據道路交通管理處罰條例第60條第2 項第3 款，並
      依同條例第63條第1 項第1 款，裁處異議人罰鍰1800元，
      並記違規點數1 點之處分，於法並無不合，是本件異議無
      理由，應駁回之。
據上論斷，應依道路交通管理處罰條例第87條第2 項，道路交通
案件處理辦法第19條，裁定如主文。
中    華    民    國    94    年    5    月    23    日
                  交通法庭           法  官  吳幸娥
上正本證明與原本無異
如不服本裁定應於送達後5日內向本院提出抗告狀
                                     書記官  洪惠玲
中    華    民    國    94    年    5    月    23    日
